臺灣高等法院刑事裁定　　　　　　　　94年度交聲再字第39號
　　再審聲請人
　　即受判決人 甲○○
上列聲請人因過失傷害案件，對於本院94年度交上易字第65號，
中華民國94年7月29日第二審確定判決聲請再審，本院裁定如下
：
    主  文
再審之聲請駁回。
    理  由
一、聲請意旨略稱：(一)原審引用被害人吳孟娟之證詞作為論聲
    請人有罪之科刑依據，漏未審酌第一審判決，已因該項證據
    有嚴重之瑕疵遭公訴人捨棄，且該證人未作任何訊問及進行
    交互詰問。(二)依勘驗筆錄所載，三重市○○路○段四七巷
    口依然有一南向北之單行道路標，該巷道係單行道，被害人
    吳孟娟當時違規逆向行駛，原審漏未審酌勘驗筆錄。(三)被
    害人吳孟娟有可能係另遭他人騎機車撞傷，原審漏未審酌證
    人張詩函於九十二年八月二十一日警詢及九十三年八月十日
    於第一審審理之證詞。原審有如上之重要證據漏未審酌，爰
    依刑事訴訟法第四百二十一條之規定，聲請再審云云。
二、經查：
(一)、就聲請意旨 (一)，聲請人主張證人即被害人吳孟娟於第
      一審未經訊問及交互詰問，核係該證人之證詞有無證據能
      力之問題，原審以被害人之證詞作為認定事實之證據之一
      ，並非重要證據漏未審酌。此部分聲請人之聲請自非有據
      。
(二)、就聲請意旨 (二)，原審已於判決理由欄三 (一)敘明：本
      件車禍現場在自重新路三段前進方向已接近三重圓環，右
      方並有國園加油站，加油站東邊則為重新路三段四十七巷
      ，該巷南北向通路。南向北為單行道，在重新路三段四十
      七巷一號屋角有一單行道之指示標誌。但重新路三段四十
      七巷北向南部分，自該國園加油站東側門缺口起，則為北
      向南可通行之路段，地面有「停」字標字，接近重新路三
      段右邊路側設有六角形紅色「停車再開」警告標誌，有本
      院九十四年三月二十二日勘驗筆錄及照片可證。且肇事地
      點亦有人行穿越道，有現場圖可稽（見核退卷第5頁）。
      據臺北縣政府九十四年四月二十七日以北府交工字第09
      4342046號函覆本院稱：「『停車再開』警告標誌及巷
      口地上所繪『停』字皆於九十三年十一月十七日設置，合
      先說明。該路段非單行道，並未限制機車加油完畢不可
      由該加油站重新路三段四十七巷出口駛入前述巷道，故無
      來函說明二所指「逆向行駛」之疑慮，併此敘明」。被害
      人吳孟娟於第一審審理中陳稱：我當天是加完油從加油站
      出來，往中興橋對面的方向要回家，加油站出口在四十七
      巷，我從四十七巷轉出來等語（見第一審93年2月9日準備
      程序筆錄第7頁）。是被害人吳孟娟並無逆向行駛之過失
      。聲請人認原審就勘驗筆錄之重要證據漏未審酌，亦非有
      據。
(三)、就聲請意旨 (三)，聲請人主張證人張詩函於警詢證述：
      我朋友 (即聲請人)載我回家，到了加油站入口附近，吳
      孟娟由我右側衝出來，好似要逆向進入圓環，沒有打方向
      燈，直接撞到我的腳，我朋友慢慢把車子穩住，但我並沒
      有聽到對方車子倒地聲，因當時車流量很大、很吵等語。
      於第一審審理時證稱：我看到被害人倒在地上，當時旁邊
      還有站一個人，他說怎麼樣，一付很焦慮的樣子，當時我
      們手機都沒有帶，那個人就自己拿出手機打電話叫救護車
      ，後來那個人就騎車走掉了等語。查該證人之證詞，並未
      指述另有第三人騎機車撞傷被害人吳孟娟，該證人之證詞
      ，原審未予採納，亦難認原審有足生影響於判決之重要證
      據漏未審酌。
三、綜上，本件判決確定，查無聲請人所主張有刑事訴訟法第42
    1條足生影響於判決之重要證據漏未審酌。聲請人聲請再審
    應認為無再審理由，爰依刑事訴訟法第434條第1項，裁定如
    主文。
中　　華　　民　　國　　94　　年　　9 　　月　　7 　　日
　　　　　　　　　刑事第十五庭  審判長法　官  蔡永昌
　　　　　　　　　　　　　　　　　　  法　官  陳榮和
　　　　　　　　　　　　　　　　　　  法　官  張正亞
以上正本證明與原本無異。
不得抗告。
                                      書記官  鄭信昱
中　　華　　民　　國　　94　　年　　9 　　月　　7 　　日
